臺灣雲林地方法院交通事件裁定　　　　　　　　　　　九十一年度交聲字第一二號
　　異　議　人
　　即受處分人　甲○○
右列受處分人因違反道路交通管理處罰條例案件，對於交通部嘉義監理所雲林監理站
民國九十一年一月十日所為之處分（原處分案號：雲監五字第裁七二–ＫＡＢ０三一
一六五號），聲明異議，本院裁定如左：
    主  文
異議駁回。
    理  由
一、異議意旨略以：緣民國（下同）九十年十一月十四日十二時三十分，異議人駕駛
    Ａ七－七八九二號自小貨車，行經斗六市鎮○路○○○路交岔路口時，因後方有
    輛救護車鳴笛閃光行駛於後，警示欲先通過，異議人為防止延誤救護，便於該路
    口向左閃避，而當時交通號誌正好由黃燈變為紅燈，因此，異議人立即停駛，而
    越線臨時停車，嗣號誌轉綠燈後始繼續向前行駛通過上開交岔路口。惟行經上開
    路口前方約五十公尺處時，為三名執行交通稽查勤務之員警攔下，異議人立即停
    靠路邊受檢，並出示駕照、行駕等証件，並告知上開情形，然員警卻不予理會，
    執意舉發異議人違反道路交通管理處罰條例規定，異議人不服，故拒未簽收舉發
    違反道路交通管理事件通知單（下簡稱違規通知單）。然異議人於同年十一月下
    旬收到郵寄違規通知單向監理站申訴時，雲林縣警察局卻回函稱：「異議人於上
    開時、地違規，員警鳴笛示意攔停，異議人未加理會並加速離去，為考量行人安
    全並未追逐攔車，而逕行舉發違規行為」云云等不實之事實，為此提出異議等語
    。
二、經查：
（一）有關本案舉發經過，係異議人駕駛未繫安全帶，於上開時間經過該交岔路口時
      ，交通號誌已轉為紅燈，並無救護車經過，且異議人車前並已有一部車輛在該
      路口停止等候紅燈，而異議人從該車左側超越雙黃線闖紅燈後，為執勤員警舉
      發等情，業經証人即現場執勤之員警陳建佑結証明確。其上開証述情節，核與
      証人即共同在現場執勤之員警吳東岳結証之情節相符，且異議人未繫安全帶駕
      車行駛道路乙節，業經異議人坦承屬實，並自陳其當時為閃避救護車，向左跨
      越雙黃線超過停在前面之車輛，顯見當時交通號誌確已變為紅燈，故上開証詞
      ，足信與事實相符。
（二）再者，異議人在本院訊問時先稱：當時號誌由黃燈快變為紅燈，因剛好有一部
      救護車要過去，其就將車開到旁邊，讓救護車過去等語。然嗣又改稱：車道旁
      有停車，內側車道亦有停車，因救護車從車後過來，始將車往左邊靠等語。又
      本院訊問其為何不將車往右邊靠時，先稱：往右邊靠救護車沒有辦法過去。嗣
      又改稱：因一時緊張，所以往中間、往前閃開等語。其前後陳述情節不一，是
      否屬實，已有可疑。再者，異議人自陳該路段只有雙向二車道，且無中央分隔
      島，而當時救護車是從異議人車輛的左方超過等語。然查，該路段既無中央分
      隔島，如確有救護車自異議人車後駛來，遇異議人因紅燈停止時，其自會向左
      由對向車道超越前方車輛，何待異議人將車向左跨越雙黃線超越前車閃避？又
      異議人自陳救護車係自其車輛左側超車等語。顯見異議人之閃避，對於救護車
      的通行並無幫助；況且，現場既係只有雙向二車道，而異議人又稱車道右邊及
      內側均已有停車，則其再向左超越前車，豈不反而擋住後面的救護車？其上開
      辯詞，顯與一般駕駛經驗有違，不足採信。
（三）綜上所述，異議人於九十年十一月十四日十二時三十分，未繫安全帶駕駛Ａ七
      －七八九二號自小貨車行駛道路，且行經斗六市鎮○路○○○路交岔路口時，
      向左跨雙黃線超車，並闖紅燈之事實，足以認定。
三、按汽車行駛於道路上，其汽車駕駛人或前座乘客未繫安全帶者，處駕駛人新臺幣
    一千五百元罰鍰；又汽車駕駛人在設有禁止超車標線處所超車者，處新臺幣一千
    二百元以上二千四百元以下罰鍰；又汽車駕駛人，行經有燈光號誌管制之交岔路
    口闖紅燈者，處新臺幣一千八百元以上五千四百元以下罰鍰，道路交通管理處罰
    條例第三十一條第一項前段、第四十七條第二款及第五十三條分別定有明文。又
    雙黃實線設於路段中，用以分隔對向車道，並雙向禁止超車、跨越或迴轉，道路
    交通標誌標線號誌設置規則第一百四十九條第一項第八款亦有明文規定。交通部
    公路局嘉義區監理所雲林監理站（下簡稱雲林監理站）認定異議人：(1)駕車行經
    有燈光號誌管制之交岔路口闖紅燈、(2)汽車駛於道路上，其汽車駕駛人未繫安全
    帶及(3)在設有禁止超車標誌路段超車等違規事實明確，而裁處罰鍰新台幣五千四
    百元，並記違規點數四點，並無不當。
四、至於異議人主張其當時確有依執勤員警示意停車，而其向監理站申訴時，雲林縣
    警察局卻為上開函覆等情，雖據前開証人証述屬實，並有雲林縣警察局九十年十
    二月十一日雲警交字第０一一一二號書函可按，足信無誤。然上開書函，係因異
    議人向主管機關雲林監理站申訴時，雲林縣警察局函復雲林監理站所為關於本案
    舉發之答辯書函，並副知異議人所為，有上開書函可參，並非處分書，故其內容
    關於舉發經過之記載雖有如上與事實不盡相符之處，然關於異議人上開違規之情
    節並非不實，且不影響雲林監理站關於本案異議人違規事實之認定及裁罰之適當
    ，故本件異議為無理由，應予駁回。
五、據上論斷，應依道路交通管理處罰條例第八十七條第二項，裁定如主文。
中      華      民      國    九十一    年      四      月      三      日
                                    臺灣雲林地方法院交通法庭
                                        法  官  黃  一  馨
右正本證明與原本無異。
如不服本裁定，應於裁定送達後五日內向本院提出抗告狀。
                                        書記官  鄭  國  銘
中      華      民      國    九十一    年      四      月      三      日
